【裁判字號】    90,易,624
【裁判日期】    901219
【裁判案由】    毒品危害防制條例
【裁判全文】
臺灣宜蘭地方法院刑事判決                            九十年度易字第六二四號
    公  訴  人  臺灣宜蘭地方法院檢察署檢察官
    被      告  甲○○
右列被告因違反毒品危害防制條例案件，經檢察官提起公訴（九十年度毒偵字第一二
五一號）及移送併辦（九十年度毒偵字第一三六七號），本院判決如左：
    主  文
甲○○連續施用第二級毒品，累犯，處有期徒刑陸月，如易科罰金以參佰元折算壹日
。扣案之安非他命毛重貳點參公克沒收銷燬之。
    事  實
一、甲○○前於民國八十五年四月間因違反藥事法案件，經臺灣高等法院判處有期徒
    刑十月確定，於八十六年三月七日縮刑期滿執行完畢。猶不知悔改，復因施用毒
    品案件，經依臺灣宜蘭地方法院二次裁定送觀察勒戒後，均認無繼續施用毒品之
    傾向，分別由臺灣宜蘭地方法院於八十七年七月三十日以八十七年度易字第二二
    二號判決免刑確定，及臺灣宜蘭地方法院檢察署檢察官於八十九年三月三十日以
    八十九年度毒偵緝字第六０號、八十九年度毒偵字第四一八號為不起訴處分確定
    ，又自八十九年十二月下旬起至九十年三月十日止連續施用第二級毒品多次，經
    臺灣宜蘭地方法院於九十年八月十四日以九十年度易字第二八七號判處有期徒刑
    八月，應執行有期徒刑一年二月，並於九十年九月三日確定。竟又基於概括之犯
    意，連續自九十年八月十五日起至九十年九月九日止，在宜蘭縣員山鄉○○路○
    段四四九巷五號（原名為金古路二十九號）之住處，以平均三、四天吸食一次之
    頻率，以鋁箔包火燒之方式，吸食第二級毒品安非他命多次，分別為警於九十年
    九月一日在員山鄉○○○段員山鄉公所前、九十年九月十日在宜蘭市○○路段查
    獲，並扣得安非他命四小包毛重二點三公克。
二、案經宜蘭縣警察局宜蘭分局報請臺灣宜蘭地方法院檢察署檢察官偵查起訴；並經
    宜蘭縣警察局刑事警察隊移送臺灣宜蘭地方法院檢察署檢察官移送本院併辦。
    理  由
一、右揭事實，業據被告甲○○於警訊及本院審理中坦承不諱，且被告前揭二次為警
    查獲當日採集之尿液經檢驗結果，均呈安非他命、甲基安非他命陽性反應，此分
    別有慈濟大學濫用藥物檢驗中心檢驗總表（九十年九月十一日編號二０三０號、
    九十年九月十一日編號五八三一號）、尿液編號對照表附卷可稽，並有安非他命
    四小包（毛重二點三公克）扣案可資佐證，核均與被告前開任意性自白相符。又
    被告甲○○前於民國八十五年四月間因違反藥事法案件，經臺灣高等法院判處有
    期徒刑十月確定，於八十六年三月七日縮刑期滿執行完畢。復因施用毒品案件，
    經依臺灣宜蘭地方法院二次裁定送觀察勒戒後，認無繼續施用毒品之傾向，分別
    由臺灣宜蘭地方法院於八十七年七月三十日以八十七年度易字第二二二號判決免
    刑確定，及臺灣宜蘭地方法院檢察署檢察官於八十九年三月三十日以八十九年度
    毒偵緝字第六０號、八十九年度毒偵字第四一八號為不起訴處分確定，又自八十
    九年十二月下旬起至九十年三月十日止連續施用第二級毒品多次，經臺灣宜蘭地
    方法院於九十年八月十四日以九十年度易字第二八七號判處有期徒刑八月，應執
    行有期徒刑一年二月，並於九十年九月三日判決確定。此有本院八十七年度易字
    第二二二號、九十年度易字第二八七號刑事判決及臺灣高等法院檢察署刑案紀錄
    簡覆表附卷可參。本件事證明確，被告前經免刑判決及不起訴處分後，又因連續
    施用毒品經臺灣宜蘭地方法院判處有期徒刑一年二月確定，又另起意，於勒戒後
    之五年內再為施用第二級毒品之犯行堪以認定。
二、按毒品危害防制條例第二條將具成癮性、濫用性為及對社會危害性之麻醉藥品與
    其製品及影響精神物質與其製品列為毒品，並將安非他命列為毒品危害防制條例
    第二條第一項第二款之第二級毒品。核被告甲○○所為，係犯毒品危害防制條例
    第十條第二項之施用第二級毒品罪。其非法施用第二級毒品安非他命前後非法持
    有安非他命之低度行為，為其非法施用之高度行為所吸收，不另論罪。被告多次
    施用第二級毒品安非他命犯行之時間緊接、犯意概括，所犯罪名相同，應依連續
    犯之規定，以一罪論，並加重其刑。又被告於九十年八月三十一日以後之連續施
    用第二級毒品犯行，雖未據檢察官起訴，惟該部分事實與前開起訴論罪部分有連
    續犯之裁判上一罪關係，復經檢察官函送併辦，為起訴效力所及，本院自應一併
    審究，附此說明。查被告曾因違反麻醉藥品管理條例案件，經本院判處有期徒刑
    十月，由台灣高等法院判決駁回上訴確定後，於八十六年三月七日縮刑期滿執行
    完畢，有台灣高等法院檢察署刑案紀錄簡覆表在卷可按，其於五年之內再犯本件
    法定本刑為有期徒刑以上之罪，為累犯，依法加重其刑。爰審酌施用第二級毒品
    安非他命，對個人身心戕害甚鉅，且前業因施用安非他命案件經法院判處有期徒
    刑確定並執行完畢，嗣又犯同罪，足見其顯未因前所受刑罰及戒治處分而決心改
    過；惟念其犯後尚能於偵審中坦承犯行，及其本件施用毒品行為之時間長短、次
    數多寡、情節輕重等一切情狀，量處如主文所示之刑，並諭知易科罰金之折算標
    準。扣案之安非他命四小包毛重二點三公克，係查獲之毒品，不問屬於犯人與否
    ，依毒品危害防制條例第十八條第一項前段規定沒收銷燬之。
據上論斷，應依刑事訴訟法第二百九十九條第一項前段，毒品危害防制條例第十條第
二項、第十八條第一項前段，刑法第十一條、第五十六條、第四十七條、第四十一條
第一項，罰金罰鍰提高標準條例第二條，判決如主文。
本案經檢察官廖允松到庭執行職務
中        華        民      國    九十    年    十二    月      十九    日
                                  臺灣宜蘭地方法院刑事第一庭
                                      審判長法  官    林  明  山
                                            法  官    辜  漢  忠
                                            法  官    鄭  貽  馨
右正本證明與原本無異。
如不服本判決，應於判決送達後十日內向本院提出上訴狀( 應附繕本 )，上訴於臺灣
高等法院。
                                            書記官    陳  憲  文
中        華        民      國    九十    年    十二    月      十九    日
附錄本案論罪科刑法條全文
毒品危害防制條例第十條第二項
施用第二級毒品者，處三年以下有期徒刑。


司法院資訊處製作；財團法人民間司法改革基金會備份。
